【裁判字號】    98,易,320
【裁判日期】    980526
【裁判案由】    過失傷害
【裁判全文】
臺灣臺北地方法院刑事判決               98年度易字第320號
公  訴  人  臺灣臺北地方法院檢察署檢察官
被      告  乙○○
上列被告因過失傷害案件，經檢察官聲請簡易判決處刑（97年度
調偵字第1079號），經本院認為不應以簡易判決處刑，而適用通
常訴訟程序審理後，判決如下：
    主  文
乙○○犯業務過失傷害罪，處有期徒刑參月，如易科罰金，以新
台幣壹仟元折算壹日。
    事  實
一、乙○○係址設台北市○○區○○路120巷9號「京華DC大樓」
    管理委員會之總幹事，負有管理修繕該大樓公有設備之責，
    為從事業務之人，本應注意該大樓1樓之佈告欄，平日是否
    確實釘牢穩固，避免該佈告欄掉落砸傷觀覽者；且依一般人
    之知識與經驗，均足以知悉該佈告欄係壓克力材質（長90公
    分、寬70公分），具有相當之重量，又僅依賴上下左右四顆
    螺絲固定於壁面之上，若使用極為脆弱之尼龍細繩，將一端
    固定於玻璃門之把手，另一端直接繫於佈告欄左下角之螺絲
    ，則經過二端之經常拉扯，必然會發生佈告欄掉落而砸傷人
    之危險，竟僅為達到保持進出之玻璃門開啟狀態之目的，罔
    顧上開可能發生之危險，逕使用脆弱之尼龍細繩連繫玻璃門
    與佈告欄二端，又不注意加強維護與檢查螺絲之鬆動情形，
    其他又無不能注意之情事，竟疏未注意，適陳翎於民國97
    年6月22日11時30分許，在上址佈告欄前佇足觀看張貼於該
    佈告欄內之租屋訊息時，該佈告欄因螺絲鬆動，詎突然掉落
    砸中陳翎之左腳，致受有左足第二、三蹠骨骨折併皮膚壞
    死及第二、三趾骨骨折之傷害。
二、案經告訴人陳翎訴由台北市政府警察局中山分局報告臺灣
    臺北地方法院檢察署檢察官偵查起訴。
    理  由
一、上揭事實訊據被告乙○○於本院審理中供認不諱，復經告訴
    人陳翎於偵查中指訴歷歷，核與證人甲○○證述之內容相
    符，此外復有驗傷診斷書乙紙及現場照片8幀附卷可稽，足
    認被告之過失與告訴人所受之傷害間有相當因果關係。而證
    人丙○○於本院審理中雖證稱：有見到告訴人與證人甲○○
    在佈告欄前嬉戲、推擠云云，然於檢察官訊問其見到告訴人
    與證人甲○○當時站在佈告欄前之位置時，又證稱：「他們
    就一前一後，告訴人在前面，甲○○在後面，應該是在告訴
    人的正後方…他們就在討論一些事，我也聽不到他們在討論
    什麼…他們一前一後在看佈告欄，男生摟女生的肩膀，靠在
    一起在講話…我只有看到他們兩個人在門縫裡面看佈告欄，
    他們站的距離比較近一點。…我有看到他們二人在動來動去
    …就有點搶著看…那個聲音是否可以算是嬉戲我也不曉得。
    我說的嬉戲就是告訴人站在前面，他的男朋友站在後面，他
    男朋友的頭往前探」云云。是依證人丙○○之陳述，並未具
    體指出告訴人有何超出異常之舉止，尤難謂有何「嬉戲、推
    擠」可言，從而本件肇事之發生，即難謂告訴人本身有何過
    失，亦無從對被告為何有利之證明，附此敘明。
二、查被告乙○○係擔任「京華DC大樓」管理委員會之總幹事，
    負有管理修繕該大樓公有設備之義務與責任，而大樓出入人
    員頻繁，本應注意設置於該大樓1樓之佈告欄，平日是否確
    實釘牢穩固，避免發生掉落之意外，而佈告欄既係壓克力材
    質，具有相當之重量，若使用尼龍細繩，將二端分別固定於
    玻璃門之把手及佈告欄之螺絲上，則經拉扯，必然將造成佈
    告欄掉落之危險，對此種一般人均得以認識與注意之風險，
    被告身為從事業務之人，實無從諉為不知，竟僅為保持玻璃
    門開啟以便利人員進出，遽使用材質脆弱之尼龍細繩，連繫
    玻璃門之把手與佈告欄之螺絲，又不隨時注意維護、檢查螺
    絲之鬆動情形，則經穿堂之風壓與其他難以預測之外力拉扯
    ，久而久之，壓克力板上之螺絲必然產生鬆動，則掉落之結
    果必然無可避免，且屬意料中事，被告自難辭其咎，而應負
    業務過失致人受傷之責任。綜上足證，被告審理中之自白與
    事實相符，本件事證明確，被告犯行洵堪認定。
三、核被告所為，係犯刑法第284條第2項前段之業務過失傷害罪
    。爰審酌被告並無其他犯罪前科，且係因過失犯罪，惡性較
    輕，惟肇事後在偵查中矢口否認犯行，嗣經於審理中經交互
    詰問並提示相關證據後，始坦承犯罪，惟迄未與告訴人間達
    成和解，亦未賠償告訴人之損失，獲得告訴人之原諒等一切
    情狀，量處如主文所示之刑，併宣告易科罰金之折算標準，
    以示懲儆。
據上論斷，應依刑事訴訟法第452條、第284條之1、第299條第1
項前段，刑法第284條第2項前段、第41條第1項前段、刑法施行
法第1條之1，判決如主文。
本案經檢察官鄧巧羚到庭執行職務。
中    華    民    國    98    年    5     月    26    日
                  刑事第十二庭  法  官  楊台清
以上正本證明與原本無異。
如不服本判決應於收受送達後10日內向本院提出上訴書狀，並應
敘述具體理由；其未敘述上訴理由者，應於上訴期間屆滿後20日
內向本院補提理由書（均須按他造當事人之人數附繕本）「切勿
逕送上級法院」。告訴人或被害人如對於本判決不服者，應具備
理由請求檢察官上訴，其上訴期間之計算係以檢察官收受判決正
本之日期為準。
                                書記官  劉子豪
中    華    民    國    98    年    5     月    26    日
附錄本判決論罪科刑法條全文：
中華民國刑法第284條
（過失傷害罪）
因過失傷害人者，處 6 月以下有期徒刑、拘役或 5 百元以下罰
金，致重傷者，處1 年以下有期徒刑、拘役或5 百元以下罰金。
從事業務之人，因業務上之過失傷害人者，處 1 年以下有期徒刑
、拘役或1 千元以下罰金，致重傷者，處3 年以下有期徒刑、拘
役或2 千元以下罰金。


司法院資訊處製作；財團法人民間司法改革基金會備份。
